臺灣新竹地方法院刑事裁定
111年度聲字第866號
聲  請  人
即 受刑 人  詹志傑




上列聲請人即受刑人因聲請定執行刑案件，不服本院民國111年3
月30日111年度聲字第271號刑事裁定，於遲誤抗告期間後，聲請
回復原狀，並補行抗告，本院裁定如下：
    主  文
聲請及抗告均駁回。
    理  由
一、聲請暨抗告意旨略以：聲請人即受刑人（以下簡稱受刑人）
    希望原裁定附表所示各罪能與其另案所定有期徒刑7年之罪
    合併定執行刑，但監所長官告以現在若不同意合併定執行刑
    ，以後就不能合併定執行刑等語，故受刑人當初是在非本人
    意願下勾選「同意」原裁定附表所示各罪合併定執行刑，受
    刑人收到原裁定後，經請教他人得知具狀聲請回復原狀即可
    ，故本件聲請回復原狀並請求撤銷原裁定。
二、按非因過失，遲誤上訴、抗告或聲請再審之期間，或聲請撤
    銷或變更審判長、受命法官、受託法官裁定或檢察官命令之
    期間者，於其原因消滅後5日內，得聲請回復原狀。刑事訴
    訟法第67條第1項定有明文。聲請回復原狀，乃救濟非因過
    失而遲誤上訴、抗告等法定期間之程序，所謂非因過失，係
    指逾期之緣由非可歸責於當事人而言，若其不能遵守期限由
    於自誤，即不能謂非過失。
三、經查：
　㈠受刑人因原裁定附表所示各罪，經法院判決有罪在案，檢察
    官以受刑人已同意合併定執行刑，聲請本院定其應執行刑，
    經本院以111年度聲字第271號刑事裁定在案，並於111年4月
    6日囑託受刑人所在法務部○○○○○○○送達予受刑人，經本院調
    閱111年度聲字第271號卷無誤，有臺灣新竹地方檢察署受刑
    人定執行刑或易科罰金意願回覆表、本院送達證書（均影本
    ）等在卷可稽。
　㈡受刑人既於111年4月6日收受原裁定，自斯日起算抗告期間5
    日，至111年4月11日抗告期間已屆滿。受刑人固以前詞主張
    其本件同意合併定執行刑係非出於本人意願，以及非可歸責
    於己而遲誤抗告期間云云。惟觀諸受刑人所簽立之臺灣新竹
    地方檢察署受刑人定執行刑或易科罰金意願回覆表，係詢問
    受刑人是否請求檢察官就原裁定附表所示各罪聲請合併定執
    行刑，該意願回覆表中雖載明「若勾選『否』，日後則不得再
    請求」，然此並不及於其另案所定有期徒刑7年之罪（按即
    本院110年度聲字第415號裁定所定應執行有期徒刑7年），
    設若另案本院110年度聲字第415號裁定應執行有期徒刑7年
    與原裁定附表所示各罪符合合併定執行刑之規定，受刑人得
    依刑事訴訟第477條第2項請求檢察官聲請定應執行之刑，自
    無受刑人所指非其意願勾選「同意」之情形可言。又受刑人
    於111年4月6日收受原裁定後，因他人指導而始於111年8月1
    日具狀聲請回復原狀並同時請求撤銷原裁定而抗告，應屬於
    可歸責其自身事由而遲誤抗告期間，難認為非因過失，堪以
    認定。
四、綜上所述，聲請人聲請回復原狀與法定要件不合，尚難准許
    ，應予駁回，而其補行提起抗告，顯已逾法定抗告期間，亦
    難認合法，且無法補正，應併予駁回。　　　
五、爰依刑事訴訟法第69條第1 項前段、第408條第1項，裁定如
    主文。
中　　華　　民　　國　　111 　年　　8 　　月　　24　　日
                  刑事第六庭  法  官 黃美盈
以上正本證明與原本無異。
如不服本裁定應於收受送達後5 日內向本院提出抗告書狀敘述抗
告之理由抗告於臺灣高等法院。
中　　華　　民　　國　　111 　年　　8 　　月　　24　　日
                              書記官 林汶潔